臺灣高等法院刑事判決　　　　　　　　100年度上訴字第683號
上　訴　人
即　被　告　任欽賢
指定辯護人　本院公設辯護人陳德仁
上列上訴人因毒品危害防制條例案件，不服臺灣士林地方法院99
年度訴字第319 號，中華民國99年12月31日第一審判決（起訴案
號：臺灣士林地方法院檢察署99年度偵字第12005、12091、1307
5、13993號），提起上訴，本院判決如下：
    主  文
原判決關於附表編號所示販賣第二級毒品部分，暨定執行刑部
分撤銷。
任欽賢共同販賣第二級毒品，處如附表編號所示之主刑及從刑
。
其他上訴駁回。
上開撤銷改判部分與上訴駁回部分所處之刑，應執行有期徒刑玖
年，及如附表編號所示之從刑。
    事  實
一、任欽賢明知甲基安非他命係毒品危害防制條例所列管之第二
    級毒品，依法不得販賣及持有，竟意圖營利，以門號000000
    0000號及0000000000號等行動電話為聯絡工具，各於附表編
    號1.至所示之時間、地點，以附表編號1.至所示之價格
    ，將附表編號1.至所示份量之第二級毒品甲基安非他命，
    分別販賣予李俊宏、李冠廷、余文賢、吳琦昌、黃志偉等人
    施用（其中附表編號部分與林仁豪共同販賣）。
二、任欽賢於附表編號所示之時間、地點，意圖營利而向真實
    姓名、年籍不詳，綽號「小蔡」之成年男子，以新臺幣（下
    同）7 萬元之價格，販入第二級毒品甲基安非他命21包（驗
    餘總淨重合計53.0038 公克），以備妥販賣予不特定人。
三、嗣因任欽賢於99年8月7日凌晨5 時許，不慎將販入之甲基安
    非他命其中16包（驗餘總淨重合計46.36 公克），連同吸食
    器1組 、電子磅秤1 臺等物，遺落在臺北縣汐止市○○路○
    段621 號地下4 樓停車場電梯出口，為人拾獲交付警方，經
    警調閱大樓監視畫面後，於同月11日凌晨4 時許，持法院核
    發之搜索票，至臺北縣汐止市○○路○ 段621 號31樓之4 任
    欽賢租屋處，搜得其所販入剩餘其他5 包甲基安非他命（驗
    餘總淨重6.6438公克），及吸食器1 組、分裝杓1 支等，始
    查悉上情。
四、案經臺北縣政府警察局汐止分局報告臺灣士林地方法院檢察
    署檢察官偵查起訴。
    理  由
一、按被告以外之人於審判外之言詞或書面陳述，除法律有規定
    者外，不得作為證據；又被告以外之人於審判外之陳述，雖
    不符合刑事訴訟法第159條之1至第159條之4之規定，但經當
    事人於審判程序同意作為證據，法院審酌該言詞陳述或書面
    陳述作成時之情況，認為適當者，亦得為證據。當事人、代
    理人或辯護人於法院調查證據時，知有第159條第1項不得為
    證據之情形，而未於言詞辯論終結前聲明異議者，視為有前
    項之同意，刑事訴訟法第159條第1項及第159條之5分別定有
    明文。查本判決下列所引用之各該被告以外之人於審判外之
    陳述，雖屬傳聞證據，惟均經當事人於原審、本院準備程序
    及審判期日中表示無意見而不予爭執，且迄至言詞辯論終結
    前亦未再聲明異議，本院審酌此等證據資料製作時之情況，
    尚無違法不當及證明力明顯過低之瑕疵，認為以之作為證據
    應屬適當，故揆諸前開規定，依刑事訴訟法第159 條之5 規
    定，認前揭證據資料均例外有證據能力，合先敘明。
二、訊據上訴人即被告任欽賢對於前揭各次販賣第二級毒品甲基
    安非他命之事實均坦承不諱，核與證人即向被告購買毒品之
    李俊宏、李冠廷、余文賢、吳琦昌、黃志偉等人於警詢、偵
    查中所證述之情節相符，且有被告使用之門號0000000000號
    及0000000000號等行動電話通訊監察譯文在卷可稽（見毒偵
    字第1870號卷第36至41頁、偵字第12091 號卷第64至69頁、
    第109 頁、偵字第13075 號卷第62至71頁、第81頁、第94至
    97頁），該等行動電話通訊監察譯文，確顯示被告於附表各
    編號時間，與附表各編號所示之購買甲基安非他命之人，以
    「5 佰」、「1 仟5 」、「1 克」、「1 張」、「1 個」、
    「15」、「1 個工人」、「五」、「1 」、「1 仟」、「2
    」、「2 個便當」等詞語，代稱所諱言之毒品甲基安非他命
    ，彼此詢價、問量，而達成買賣毒品價、量之合意，並與購
    毒者相約見面交易之事實。而被告為警查獲所扣得之白色晶
    體21包，其中16包，經送內政部警政署刑事警察局鑑定結果
    ，檢出甲基安非他命成分（驗前總淨重46.36 公克），有該
    局99年9 月28日刑鑑字第0990132352號鑑定書附卷可按（見
    偵字第13993 號卷第12頁）；其他5 包，經送交通部民用航
    空局航空醫務中心鑑驗結果，亦檢出甲基安非他命成分（驗
    餘總淨重合計6.6438公克），亦有該中心99年10月8 日航藥
    鑑字第0996310 號毒品鑑定書存卷可憑（見偵字第13993 號
    卷第11頁）。此外，復有電子磅秤1 臺等物扣案足資佐證，
    被告自白核與事實相符，堪以採信，本件事證明確，被告犯
    行足堪認定，應依法論科。
三、按毒品甲基安非他命為政府所列管之違禁物品，查緝甚嚴，
    取得不易，苟被告無何營利意圖，何來甘冒繫獄之風險而有
    藉出讓甲基安非他命以換取金錢之舉？又販賣甲基安非他命
    屬違法行為，非可公然標定賣價陳列，供特定消費者參考比
    較，尤無公定之價格以備查考，無論瓶盛、袋裝或紙包，咸
    得分裝增減分量，每次買賣之價差，亦往往視雙方資力之厚
    薄、關係之深淺、需求之數量、取得之難易、販賣者渴求資
    金之程度等而有所不同，未可一概而論，尤其販賣之利得情
    形除當事人坦承及價量俱臻明確外，委難察得實情，惟販賣
    之人無論藉價差或量差從中牟利，其以營利為鵠的之旨則一
    。甲基安非他命之取得既屬不易，價值不菲，則被告不辭危
    險與勞費，猶先後賣出甲基安非他命予附表編號1.至所示
    之買受人，乃基於營利之意圖而為，實灼然可見。
四、次按販賣毒品罪，並不以販入後復行賣出為構成要件，只要
    以營利之目的，將毒品販入或賣出，有一於此，其犯罪固屬
    完成。但在販入後復行賣出之場合，行為人基於營利之意思
    而販入毒品後，至首次賣出，乃二個舉動之接續實行，仍祇
    成立一個販賣既遂罪（最高法院97年度臺上字第352 號判決
    意旨參照）。易言之，行為人基於營利之意思而販入毒品後
    ，在首次賣出前，持有毒品並予分裝以備賣出，亦僅其販賣
    毒品之接續實行，只成立一個販賣既遂罪。故核被告就附表
    編號1.至之所為，均係犯毒品危害防制條例第4 條第2 項
    之販賣第二級毒品罪。被告持有毒品之低度行為，應為販賣
    毒品之高度行為所吸收，不另論罪。被告就附表編號之販
    賣第二級毒品犯行，與案外人林仁豪（由檢察官另案偵查）
    間有犯意聯絡及行為分擔，為共同正犯。被告先後29次販賣
    毒品犯行，犯意各別、行為互殊，應分論併罰。
五、原審審理後，除附表編號所示部分外（詳後述），認被告
    均係犯販賣第二級毒品罪，適用毒品危害防制條例第4 條第
    2 項規定，並說明被告犯如附表編號1.至、至所示之
    販賣第二級毒品犯行，實際犯罪所得非鉅，依被告自承每次
    淨利僅1 百至3 百元間，販賣之甲基安非他命數量亦寡，另
    意圖營利販入之毒品，也尚未賣出流通，其犯罪情節皆尚屬
    輕微，僅因一時貪念，致罹法定刑為7 年以上有期徒刑之重
    典，情輕法重，如遽論科以此重典，不免過苛，有失立法之
    本旨，觀其犯罪情況，依一般之客觀情形，尚堪憫恕，縱量
    處最低刑，仍嫌過重，爰依刑法第59條之規定，分別酌量減
    輕其刑。又審酌被告年輕力壯，不思以正當途徑賺取財富，
    竟為謀私利販賣毒品，助長毒品流通，令買受毒品者沉迷於
    毒癮，無法自拔，輕則戕害個人身心，重則導致施用毒品之
    人因缺錢買毒而引發各式犯罪，為多種犯罪之源頭，對國家
    、社會或個人之傷害可謂至深且鉅，兼衡被告以行動電話聯
    繫後交易毒品之犯罪手段，及其販賣毒品之數量、所得款項
    ，與犯罪後能坦承犯行，態度良好等一切情狀，就被告編號
    1.至、至所示之各罪，分別量處如附表編號1.至、
    至所示之主刑、從刑；再說明依毒品危害防制條例第18
    條第1 項規定，得諭知沒收並銷燬之者，以查獲之毒品及專
    供製造或施用毒品之器具為限，固不及於毒品之外包裝；惟
    若外包裝與沾附之毒品無法析離，自應將外包裝併該毒品諭
    知沒收並銷燬之（最高法院94年度臺上字第6213號判決意旨
    參照）。又按以營利為目的販入毒品，經多次販賣後，持有
    剩餘毒品被查獲，其各次販賣毒品行為，固應併合處罰。惟
    該持有剩餘毒品之低度行為，應僅為最後一次販賣毒品之高
    度行為所吸收，不另論罪。故就該查獲之剩餘毒品，祇能於
    最後一次之販賣毒品罪宣告沒收銷燬，不得於各次販賣毒品
    罪均宣告沒收銷燬（最高法院98年度臺上字第738 號判決意
    旨參照）。查本件扣案被告販入之第二級毒品甲基安非他命
    21包（驗餘總淨重合計53.0038 公克），既得與包裝袋分別
    鑑秤其重量，足認毒品得與該分裝袋分離，揆諸上開說明，
    自應依毒品危害防制條例第18條第1 項前段規定，就包裝袋
    內之第二級毒品甲基安非他命，諭知沒收銷燬之。又按犯毒
    品危害防制條例第4 條至第9 條之罪者，其供犯罪所用或因
    犯罪所得之財物，均沒收之，如全部或一部不能沒收時，追
    徵其價額或以其財產抵償之，毒品危害防制條例第19條第1
    項定有明文，且此條項關於供犯罪所用或因犯罪所得之財物
    均沒收之規定，因無「不問屬於犯人與否均沒收」之特別規
    定，故仍有刑法第38條第1 項第2 、3 款、第3 項前段之適
    用，即供犯罪所用或因犯罪所得之財物，以屬於犯人所有者
    為限，始得依毒品危害防制條例第19條第1 項規定沒收，另
    因同條項係採義務沒收原則，故犯罪所得之對價，不問其中
    成本若干，利潤多少，均應全部諭知沒收，且該條所稱「追
    徵其價額」者，必限於所沒收之物為金錢以外之其他財物而
    無法沒收時，始應追徵其價額，使其繳納與原物相當之價額
    ，如所得財物為金錢而無法沒收時，應以其財產抵償之，而
    不發生追徵價額之問題。查本件扣案盛裝甲基安非他命之包
    裝袋21個，主要作用在於包裝毒品，有防止毒品裸露、逸出
    、防潮，便於攜帶之效，與毒品甲基安非他命無難以析離而
    無法個別宣告沒收之情事，故應認係供被告如附表編號販
    入第二級毒品犯罪所用之物，且係被告所有之物，應依毒品
    危害防制條例第19條第1 項前段之規定，宣告沒收；又扣案
    之電子磅秤1 臺，係供被告向上游賣毒者犯附表編號販入
    毒品犯行時，確認重量量秤所用，已經被告供承明確（見偵
    字第12005 號卷第50頁），是依毒品危害防制條例第19條第
    1 項規定，於該次犯罪項下，併予宣告沒收。再被告如附表
    編號1.至、至所示販賣毒品所得之財物，雖未扣案，
    仍應依同條項規定，宣告沒收，如全部或一部不能沒收時，
    應以其財產抵償之。另門號0000000000號及0000000000號行
    動電話（含SIM 卡），係供被告聯繫販毒所用之物，且為被
    告所有，此經被告供明，自應依毒品危害防制條例第19條第
    1 項規定，於被告如附表編號1.至、至所示利用電話
    之情形，分別併予宣告沒收，且此等門號行動電話（含SIM
    卡）並未扣案，亦不能證明已滅失，是應依同條項後段諭知
    如全部或一部不能沒收時，追徵其價額。至扣案分裝杓、吸
    食器等，被告供稱係自己吸食毒品所用，且無其他證據足以
    證明與被告販賣毒品有何直接關連，自無從併予宣告沒收。
    經核上開部分，認事用法，均無違誤（原判決附表從刑欄中
    ，關於未扣案行動電話如全部或一部不能沒收時，贅載『或
    以其財產抵償之』，均應予刪除），量刑亦屬妥適，原判決
    如附表編號1.至、至所示部分，均應予維持，被告上
    訴空言請求減輕刑度給予自新機會，就此部分之上訴為無理
    由，應予駁回。
六、原判決就附表編號所示之販賣第二級毒品部分，予以論罪
    科刑，固非無見，惟查，(1)原判決事實及理由中，既認定該
    部分犯行，係被告與林仁豪共同為之，然附表編號主刑欄
    ，卻漏未諭知「共同」販賣，尚有未洽；(2)次按共同正犯之
    犯罪所得為現款時，因係合併計算，且於全部或一部不能沒
    收時，以其財產抵償之，為避免執行時發生重複沒收、抵償
    之情形，故各共同正犯之間係採連帶沒收主義，於裁判時應
    諭知連帶沒收，不得就全體共同正犯之總所得，對各該共同
    正犯分別重複諭知沒收，最高法院95年度台上字第6051號、
    第6482號判決可資參照。本件附表編號部分，被告與林仁
    豪共同販賣毒品所得1800元，原判決未諭知連帶沒收之旨，
    亦有未洽。被告上訴請求減輕刑度給予自新機會，雖無理由
    ，然原判決既有上開可議之處，自應由本院就附表編號部
    分，暨定執行刑部分撤銷，審酌被告犯如附表編號部分，
    販賣之甲基安非他命數量僅0.8 公克，數量尚微，獲利所得
    亦不高，其犯罪情節尚屬輕微，僅因一時貪念，致罹法定刑
    為7 年以上有期徒刑之重典，情輕法重，如遽論科以此重典
    ，不免過苛，有失立法之本旨，觀其犯罪情況，依一般之客
    觀情形，尚堪憫恕，縱量處法定最低刑度，仍嫌過重，爰依
    刑法第59條之規定，酌量減輕其刑。另審酌被告年輕力壯，
    不思以正當途徑賺取財富，竟為謀私利販賣毒品，助長毒品
    流通，易使買受毒品者沉迷於毒癮，而無法自拔，對國家、
    社會或個人之傷害甚鉅，兼衡被告以行動電話聯繫後，再交
    易毒品之犯罪手段，及其販賣毒品之數量、所得款項，與犯
    罪後坦承犯行，態度良好等一切情狀，就編號所示部分，
    量處如主文第二項所示之刑，以示懲儆；另門號0000000000
    號行動電話（含SIM 卡），係供被告聯繫該次販毒所用之物
    ，且為被告所有，此經被告供明在卷，雖該行動電話未扣案
    ，但不能證明已滅失；及販賣毒品所得1800元，亦未扣案，
    均應依毒品危害防制條例第19條第1 項規定及共犯連帶沒收
    之旨，諭知如附表編號從刑欄所示，並就上開撤銷改判部
    分與上訴駁回部分所處之刑，定其應執行刑如主文第四項所
    示，及如附表編號所示之從刑。
據上論斷，應依刑事訴訟法第369 條第1 項、第368 條、第364
條、第299 條第1 項前段，毒品危害防制條例第4 條第2 項、第
19條第1 項，刑法第11條前段、第28條、第59條、第51條第5 款
，判決如主文。
本案經檢察官張啟彬到庭執行職務。
中    華    民    國   100    年    4     月    26    日
                  刑事第一庭審判長法  官  葉騰瑞
                                  法  官  莊明彰
                                  法  官  彭政章
以上正本證明與原本無異。
如不服本判決，應於收受送達後10日內向本院提出上訴書狀，其
未敘述上訴之理由者並得於提起上訴後10日內向本院補提理由書
（均須按他造當事人之人數附繕本）「切勿逕送上級法院」。
                                  書記官  杜宜寧
中    華    民    國   100    年    4     月    26    日
附錄本案論罪科刑法條：
毒品危害防制條例第4條第2項
製造、運輸、販賣第二級毒品者，處無期徒刑或7年以上有期徒
刑，得併科新臺幣1千萬元以下罰金。
附表：
 ┌──┬───────┬─────┬────────┬───┬───┬────┬────┬───────────────────────────────┐
 │編號│時間          │聯繫之行動│地點            │買受人│價格  │重量    │主刑    │從刑                                                          │
 │    │              │電話門號  │                │      │      │        │        │                                                              │
 ├──┼───────┼─────┼────────┼───┼───┼────┼────┼───────────────────────────────┤
 │1   │99年4 月24日晚│0000000000│基隆市信義區月眉│李俊宏│500元 │0.1克   │販賣第二│門號0000000000號行動電話（含SIM 卡）壹支及販賣第二級毒品所得新│
 │    │上10時22分許  │          │路某處涼亭      │      │      │        │級毒品，│臺幣伍佰元均沒收，行動電話（含SIM 卡）如全部或一部不能沒收時，│
 │    │              │          │                │      │      │        │處有期徒│追徵其價額；販賣毒品所得如全部或一部不能沒收時，以其財產抵償之│
 │    │              │          │                │      │      │        │刑年柒│。                                                            │
 │    │              │          │                │      │      │        │月      │                                                              │
 │    │              │          │                │      │      │        │        │                                                              │
 ├──┼───────┼─────┼────────┼───┼───┼────┼────┼───────────────────────────────┤
 │2   │99年4 月30日晚│0000000000│基隆市信義區月眉│李俊宏│500元 │0.1克   │販賣第二│門號0000000000號行動電話（含SIM 卡）壹支及販賣第二級毒品所得新│
 │    │上8時49 分許  │          │路路口          │      │      │        │級毒品，│臺幣伍佰元均沒收，行動電話（含SIM 卡）如全部或一部不能沒收時，│
 │    │              │          │                │      │      │        │處有期徒│追徵其價額；販賣毒品所得如全部或一部不能沒收時，以其財產抵償之│
 │    │              │          │                │      │      │        │刑年柒│。                                                            │
 │    │              │          │                │      │      │        │月      │                                                              │
 │    │              │          │                │      │      │        │        │                                                              │
 ├──┼───────┼─────┼────────┼───┼───┼────┼────┼───────────────────────────────┤
 │3   │99年5月8日上午│0000000000│基隆市文化中心附│李俊宏│1500元│0.8克   │販賣第二│門號0000000000號行動電話（含SIM 卡）壹支及販賣第二級毒品所得新│
 │    │5時許         │          │近              │      │      │        │級毒品，│臺幣壹仟伍佰元均沒收，行動電話（含SIM 卡）如全部或一部不能沒收│
 │    │              │          │                │      │      │        │處有期徒│時，追徵其價額；販賣毒品所得如全部或一部不能沒收時，以其財產抵│
 │    │              │          │                │      │      │        │刑年柒│償之。                                                        │
 │    │              │          │                │      │      │        │月      │                                                              │
 │    │              │          │                │      │      │        │        │                                                              │
 ├──┼───────┼─────┼────────┼───┼───┼────┼────┼───────────────────────────────┤
 │4   │99年6 月20日晚│0000000000│基隆市文化中心側│李俊宏│1500元│0.8克   │販賣第二│門號0000000000號行動電話（含SIM 卡）壹支及販賣第二級毒品所得新│
 │    │上9 時54分許  │          │門              │      │      │        │級毒品，│臺幣壹仟伍佰元均沒收，行動電話（含SIM 卡）如全部或一部不能沒收│
 │    │              │          │                │      │      │        │處有期徒│時，追徵其價額；販賣毒品所得如全部或一部不能沒收時，以其財產抵│
 │    │              │          │                │      │      │        │刑年柒│償之。                                                        │
 │    │              │          │                │      │      │        │月      │                                                              │
 │    │              │          │                │      │      │        │        │                                                              │
 ├──┼───────┼─────┼────────┼───┼───┼────┼────┼───────────────────────────────┤
 │5   │99年6月26日上 │0000000000│基隆市文化中心旁│李俊宏│1000元│0.2克   │販賣第二│門號0000000000號行動電話（含SIM 卡）壹支及販賣第二級毒品所得新│
 │    │午2時46分許   │          │「勝佳」超市附近│      │      │        │級毒品，│臺幣壹仟元均沒收，行動電話（含SIM 卡）如全部或一部不能沒收時，│
 │    │              │          │                │      │      │        │處有期徒│追徵其價額；販賣毒品所得如全部或一部不能沒收時，以其財產抵償之│
 │    │              │          │                │      │      │        │刑年柒│。                                                            │
 │    │              │          │                │      │      │        │月      │                                                              │
 │    │              │          │                │      │      │        │        │                                                              │
 ├──┼───────┼─────┼────────┼───┼───┼────┼────┼───────────────────────────────┤
 │6   │99年7月2日上午│0000000000│基隆市文化中心附│李俊宏│1000元│0.2克   │販賣第二│門號0000000000號行動電話（含SIM 卡）壹支及販賣第二級毒品所得新│
 │    │1時53分許     │          │近              │      │      │        │級毒品，│臺幣壹仟元均沒收，行動電話（含SIM 卡）如全部或一部不能沒收時，│
 │    │              │          │                │      │      │        │處有期徒│追徵其價額；販賣毒品所得如全部或一部不能沒收時，以其財產抵償之│
 │    │              │          │                │      │      │        │刑年柒│。                                                            │
 │    │              │          │                │      │      │        │月      │                                                              │
 │    │              │          │                │      │      │        │        │                                                              │
 ├──┼───────┼─────┼────────┼───┼───┼────┼────┼───────────────────────────────┤
 │7   │99年7 月16日晚│0000000000│基隆市監理站附近│李俊宏│1000元│0.2克   │販賣第二│門號0000000000號行動電話（含SIM 卡）壹支及販賣第二級毒品所得新│
 │    │上7 時16分許  │          │                │      │      │        │級毒品，│臺幣壹仟元均沒收，行動電話（含SIM 卡）如全部或一部不能沒收時，│
 │    │              │          │                │      │      │        │處有期徒│追徵其價額；販賣毒品所得如全部或一部不能沒收時，以其財產抵償之│
 │    │              │          │                │      │      │        │刑年柒│。                                                            │
 │    │              │          │                │      │      │        │月      │                                                              │
 │    │              │          │                │      │      │        │        │                                                              │
 ├──┼───────┼─────┼────────┼───┼───┼────┼────┼───────────────────────────────┤
 │8   │99年5月3日上午│0000000000│臺北縣汐止市忠孝│李冠廷│1300元│0.7克   │販賣第二│門號0000000000號行動電話（含SIM 卡）壹支及販賣第二級毒品所得新│
 │    │10時16分許    │          │東路319號       │      │      │        │級毒品，│臺幣壹仟佰元均沒收，行動電話（含SIM 卡）如全部或一部不能沒收│
 │    │              │          │                │      │      │        │處有期徒│時，追徵其價額；販賣毒品所得如全部或一部不能沒收時，以其財產抵│
 │    │              │          │                │      │      │        │刑年柒│償之。                                                        │
 │    │              │          │                │      │      │        │月      │                                                              │
 │    │              │          │                │      │      │        │        │                                                              │
 ├──┼───────┼─────┼────────┼───┼───┼────┼────┼───────────────────────────────┤
 │9   │99年6 月15日晚│0000000000│臺北縣汐止市汐止│李冠廷│1500元│1克     │販賣第二│門號0000000000號行動電話（含SIM 卡）壹支及販賣第二級毒品所得新│
 │    │上11時11分許  │          │交流道附近      │      │      │        │級毒品，│臺幣壹仟伍佰元均沒收，行動電話（含SIM 卡）如全部或一部不能沒收│
 │    │              │          │                │      │      │        │處有期徒│時，追徵其價額；販賣毒品所得如全部或一部不能沒收時，以其財產抵│
 │    │              │          │                │      │      │        │刑年柒│償之。                                                        │
 │    │              │          │                │      │      │        │月      │                                                              │
 │    │              │          │                │      │      │        │        │                                                              │
 ├──┼───────┼─────┼────────┼───┼───┼────┼────┼───────────────────────────────┤
 │10  │99年6月19日上 │0000000000│臺北縣汐止市忠孝│李冠廷│1800元│1克     │販賣第二│門號0000000000號行動電話（含SIM 卡）壹支及販賣第二級毒品所得新│
 │    │午4時4分許    │          │東路319號       │      │      │        │級毒品，│臺幣壹仟捌佰元均沒收，行動電話（含SIM 卡）如全部或一部不能沒收│
 │    │              │          │                │      │      │        │處有期徒│時，追徵其價額；販賣毒品所得如全部或一部不能沒收時，以其財產抵│
 │    │              │          │                │      │      │        │刑年柒│償之。                                                        │
 │    │              │          │                │      │      │        │月      │                                                              │
 │    │              │          │                │      │      │        │        │                                                              │
 ├──┼───────┼─────┼────────┼───┼───┼────┼────┼───────────────────────────────┤
 │11  │99年6月25日下 │0000000000│臺北縣汐止市忠孝│李冠廷│1800元│1克     │販賣第二│門號0000000000號行動電話（含SIM 卡）壹支及販賣第二級毒品所得新│
 │    │午3時47分許   │          │東路319號       │      │      │        │級毒品，│臺幣壹仟捌佰元均沒收，行動電話（含SIM 卡）如全部或一部不能沒收│
 │    │              │          │                │      │      │        │處有期徒│時，追徵其價額；販賣毒品所得如全部或一部不能沒收時，以其財產抵│
 │    │              │          │                │      │      │        │刑年柒│償之。                                                        │
 │    │              │          │                │      │      │        │月      │                                                              │
 │    │              │          │                │      │      │        │        │                                                              │
 ├──┼───────┼─────┼────────┼───┼───┼────┼────┼───────────────────────────────┤
 │12  │99年7月1日上午│0000000000│臺北縣汐止市汐萬│李冠廷│1800元│1克     │販賣第二│門號0000000000號行動電話（含SIM 卡）壹支及販賣第二級毒品所得新│
 │    │2時32分許     │          │路某處「7-11」  │      │      │        │級毒品，│臺幣壹仟捌佰元均沒收，行動電話（含SIM 卡）如全部或一部不能沒收│
 │    │              │          │                │      │      │        │處有期徒│時，追徵其價額；販賣毒品所得如全部或一部不能沒收時，以其財產抵│
 │    │              │          │                │      │      │        │刑年柒│償之。                                                        │
 │    │              │          │                │      │      │        │月      │                                                              │
 │    │              │          │                │      │      │        │        │                                                              │
 ├──┼───────┼─────┼────────┼───┼───┼────┼────┼───────────────────────────────┤
 │13  │99年7 月3 日上│0000000000│臺北縣汐止市汐止│李冠廷│1600元│0.7克   │販賣第二│門號0000000000號行動電話（含SIM 卡）壹支及販賣第二級毒品所得新│
 │    │午12時41分許  │          │交流道附近      │      │      │        │級毒品，│臺幣壹仟陸佰元均沒收，行動電話（含SIM 卡）如全部或一部不能沒收│
 │    │              │          │                │      │      │        │處有期徒│時，追徵其價額；販賣毒品所得如全部或一部不能沒收時，以其財產抵│
 │    │              │          │                │      │      │        │刑年柒│償之。                                                        │
 │    │              │          │                │      │      │        │月      │                                                              │
 │    │              │          │                │      │      │        │        │                                                              │
 ├──┼───────┼─────┼────────┼───┼───┼────┼────┼───────────────────────────────┤
 │14  │99年4 月23日晚│0000000000│基隆市七堵區南興│余文賢│500元 │0.2克   │販賣第二│門號0000000000號行動電話（含SIM 卡）壹支及販賣第二級毒品所得新│
 │    │上10時4 分許  │          │路63巷8弄9之3號 │      │      │        │級毒品，│臺幣伍佰元均沒收，行動電話（含SIM 卡）如全部或一部不能沒收時，│
 │    │              │          │附近            │      │      │        │處有期徒│追徵其價額；販賣毒品所得如全部或一部不能沒收時，以其財產抵償之│
 │    │              │          │                │      │      │        │刑年柒│。                                                            │
 │    │              │          │                │      │      │        │月      │                                                              │
 │    │              │          │                │      │      │        │        │                                                              │
 ├──┼───────┼─────┼────────┼───┼───┼────┼────┼───────────────────────────────┤
 │15  │99年4月27日上 │0000000000│基隆市七堵區南興│余文賢│500元 │0.2克   │販賣第二│門號0000000000號行動電話（含SIM 卡）壹支及販賣第二級毒品所得新│
 │    │午1時44分許   │          │路63巷8弄9之3號 │      │      │        │級毒品，│臺幣伍佰元均沒收，行動電話（含SIM 卡）如全部或一部不能沒收時，│
 │    │              │          │附近            │      │      │        │處有期徒│追徵其價額；販賣毒品所得如全部或一部不能沒收時，以其財產抵償之│
 │    │              │          │                │      │      │        │刑年柒│。                                                            │
 │    │              │          │                │      │      │        │月      │                                                              │
 │    │              │          │                │      │      │        │        │                                                              │
 ├──┼───────┼─────┼────────┼───┼───┼────┼────┼───────────────────────────────┤
 │16  │99年4月29日下 │0000000000│基隆市七堵區南興│余文賢│1000元│0.4克   │販賣第二│門號0000000000號行動電話（含SIM 卡）壹支及販賣第二級毒品所得新│
 │    │午3時27分許   │          │路63巷8弄9之3號 │      │      │        │級毒品，│臺幣壹仟元均沒收，行動電話（含SIM 卡）如全部或一部不能沒收時，│
 │    │              │          │附近            │      │      │        │處有期徒│追徵其價額；販賣毒品所得如全部或一部不能沒收時，以其財產抵償之│
 │    │              │          │                │      │      │        │刑年柒│。                                                            │
 │    │              │          │                │      │      │        │月      │                                                              │
 │    │              │          │                │      │      │        │        │                                                              │
 ├──┼───────┼─────┼────────┼───┼───┼────┼────┼───────────────────────────────┤
 │17  │99年4月30日上 │0000000000│基隆市七堵區南興│余文賢│1000元│0.4克   │販賣第二│門號0000000000號行動電話（含SIM 卡）壹支及販賣第二級毒品所得新│
 │    │午3時43分許   │          │路63巷8弄9之3號 │      │      │        │級毒品，│臺幣壹仟元均沒收，行動電話（含SIM 卡）如全部或一部不能沒收時，│
 │    │              │          │附近            │      │      │        │處有期徒│追徵其價額；販賣毒品所得如全部或一部不能沒收時，以其財產抵償之│
 │    │              │          │                │      │      │        │刑年柒│。                                                            │
 │    │              │          │                │      │      │        │月      │                                                              │
 │    │              │          │                │      │      │        │        │                                                              │
 ├──┼───────┼─────┼────────┼───┼───┼────┼────┼───────────────────────────────┤
 │18  │99年5 月10日晚│0000000000│基隆市警察局第三│余文賢│2000元│1克     │販賣第二│門號0000000000號行動電話（含SIM 卡）壹支及販賣第二級毒品所得新│
 │    │上6時12 分許  │          │分局對面        │      │      │        │級毒品，│臺幣貳仟元均沒收，行動電話（含SIM 卡）如全部或一部不能沒收時，│
 │    │              │          │                │      │      │        │處有期徒│追徵其價額；販賣毒品所得如全部或一部不能沒收時，以其財產抵償之│
 │    │              │          │                │      │      │        │刑年柒│。                                                            │
 │    │              │          │                │      │      │        │月      │                                                              │
 │    │              │          │                │      │      │        │        │                                                              │
 ├──┼───────┼─────┼────────┼───┼───┼────┼────┼───────────────────────────────┤
 │19  │99年6 月12日晚│0000000000│基隆市七堵區南興│余文賢│3500元│2克     │販賣第二│門號0000000000號行動電話（含SIM 卡）壹支及販賣第二級毒品所得新│
 │    │上8時8分許    │          │路63巷8弄9之3號 │      │      │        │級毒品，│臺幣仟伍佰元均沒收，行動電話（含SIM 卡）如全部或一部不能沒收│
 │    │              │          │附近            │      │      │        │處有期徒│時，追徵其價額；販賣毒品所得如全部或一部不能沒收時，以其財產抵│
 │    │              │          │                │      │      │        │刑年捌│償之。                                                        │
 │    │              │          │                │      │      │        │月      │                                                              │
 │    │              │          │                │      │      │        │        │                                                              │
 ├──┼───────┼─────┼────────┼───┼───┼────┼────┼───────────────────────────────┤
 │20  │99年6 月18日晚│0000000000│基隆市七堵區大華│余文賢│3500元│2克     │販賣第二│門號0000000000號行動電話（含SIM 卡）壹支及販賣第二級毒品所得新│
 │    │上8 時9 分許  │          │僑              │      │      │        │級毒品，│臺幣仟伍佰元均沒收，行動電話（含SIM 卡）如全部或一部不能沒收│
 │    │              │          │                │      │      │        │處有期徒│時，追徵其價額；販賣毒品所得如全部或一部不能沒收時，以其財產抵│
 │    │              │          │                │      │      │        │刑年捌│償之。                                                        │
 │    │              │          │                │      │      │        │月      │                                                              │
 │    │              │          │                │      │      │        │        │                                                              │
 ├──┼───────┼─────┼────────┼───┼───┼────┼────┼───────────────────────────────┤
 │21  │99年6月19日下 │0000000000│基隆市○○○○道│余文賢│1800元│1克     │販賣第二│門號0000000000號行動電話（含SIM 卡）壹支及販賣第二級毒品所得新│
 │    │午4時24分許   │          │附近            │      │      │        │級毒品，│臺幣壹仟捌佰元均沒收，行動電話（含SIM 卡）如全部或一部不能沒收│
 │    │              │          │                │      │      │        │處有期徒│時，追徵其價額；販賣毒品所得如全部或一部不能沒收時，以其財產抵│
 │    │              │          │                │      │      │        │刑年柒│償之。                                                        │
 │    │              │          │                │      │      │        │月      │                                                              │
 │    │              │          │                │      │      │        │        │                                                              │
 ├──┼───────┼─────┼────────┼───┼───┼────┼────┼───────────────────────────────┤
 │22  │99年6 月25日晚│0000000000│基隆市七堵區南興│余文賢│1800元│0.8克   │共同販賣│未扣案門號0000000000號行動電話（含SIM 卡）壹支，應與林仁豪連帶│
 │    │上7 時56分許  │          │路63巷8弄9之3號 │      │      │        │第二級毒│沒收，如全部或一部不能沒收時，與林仁豪連帶追徵其價額；未扣案販│
 │    │              │          │附近（以電話與林│      │      │        │品，處有│賣毒品所得新臺幣壹仟捌佰元，與林仁豪連帶沒收，如全部或一部不能│
 │    │              │          │仁豪達成共同犯意│      │      │        │期徒刑│沒收時，以其與林仁豪之財產連帶抵償之。                        │
 │    │              │          │聯絡，由林仁豪出│      │      │        │年柒月  │                                                              │
 │    │              │          │面交付毒品並取得│      │      │        │        │                                                              │
 │    │              │          │販毒所得。）    │      │      │        │        │                                                              │
 │    │              │          │                │      │      │        │        │                                                              │
 ├──┼───────┼─────┼────────┼───┼───┼────┼────┼───────────────────────────────┤
 │23  │99年4 月23日晚│0000000000│臺北縣汐止市大同│吳琦昌│1000元│不詳    │販賣第二│門號0000000000號行動電話（含SIM 卡）壹支及販賣第二級毒品所得新│
 │    │上10時17分許  │          │路3段621號      │      │      │        │級毒品，│臺幣壹仟元均沒收，行動電話（含SIM 卡）如全部或一部不能沒收時，│
 │    │              │          │                │      │      │        │處有期徒│追徵其價額；販賣毒品所得如全部或一部不能沒收時，以其財產抵償之│
 │    │              │          │                │      │      │        │刑年柒│。                                                            │
 │    │              │          │                │      │      │        │月      │                                                              │
 │    │              │          │                │      │      │        │        │                                                              │
 ├──┼───────┼─────┼────────┼───┼───┼────┼────┼───────────────────────────────┤
 │24  │99年5 月1 日晚│0000000000│臺北縣汐止市大同│吳琦昌│1000元│不詳    │販賣第二│門號0000000000號行動電話（含SIM 卡）壹支及販賣第二級毒品所得新│
 │    │上9時14 分許  │          │路3段621號      │      │      │        │級毒品，│臺幣壹仟元均沒收，行動電話（含SIM 卡）如全部或一部不能沒收時，│
 │    │              │          │                │      │      │        │處有期徒│追徵其價額；販賣毒品所得如全部或一部不能沒收時，以其財產抵償之│
 │    │              │          │                │      │      │        │刑年柒│。                                                            │
 │    │              │          │                │      │      │        │月      │                                                              │
 │    │              │          │                │      │      │        │        │                                                              │
 ├──┼───────┼─────┼────────┼───┼───┼────┼────┼───────────────────────────────┤
 │25  │99年5 月9 日晚│0000000000│臺北縣汐止市大同│吳琦昌│1000元│不詳    │販賣第二│門號0000000000號行動電話（含SIM 卡）壹支及販賣第二級毒品所得新│
 │    │上10 時6分許  │          │路3段621號      │      │      │        │級毒品，│臺幣壹仟元均沒收，行動電話（含SIM 卡）如全部或一部不能沒收時，│
 │    │              │          │                │      │      │        │處有期徒│追徵其價額；販賣毒品所得如全部或一部不能沒收時，以其財產抵償之│
 │    │              │          │                │      │      │        │刑年柒│。                                                            │
 │    │              │          │                │      │      │        │月      │                                                              │
 │    │              │          │                │      │      │        │        │                                                              │
 ├──┼───────┼─────┼────────┼───┼───┼────┼────┼───────────────────────────────┤
 │26  │99年7月16日下 │0000000000│臺北縣汐止市大同│吳琦昌│1000元│不詳    │販賣第二│門號0000000000號行動電話（含SIM 卡）壹支及販賣第二級毒品所得新│
 │    │午4時5分許    │          │路3段621號      │      │      │        │級毒品，│臺幣壹仟元均沒收，行動電話（含SIM 卡）如全部或一部不能沒收時，│
 │    │              │          │                │      │      │        │處有期徒│追徵其價額；販賣毒品所得如全部或一部不能沒收時，以其財產抵償之│
 │    │              │          │                │      │      │        │刑年柒│。                                                            │
 │    │              │          │                │      │      │        │月      │                                                              │
 │    │              │          │                │      │      │        │        │                                                              │
 ├──┼───────┼─────┼────────┼───┼───┼────┼────┼───────────────────────────────┤
 │27  │99年4 月28日晚│0000000000│臺北縣汐止市民權│黃志偉│1000元│不詳    │販賣第二│門號0000000000號行動電話（含SIM 卡）壹支及販賣第二級毒品所得新│
 │    │上7時38 分許  │          │街2段46號附近   │      │      │        │級毒品，│臺幣壹仟元均沒收，行動電話（含SIM 卡）如全部或一部不能沒收時，│
 │    │              │          │                │      │      │        │處有期徒│追徵其價額；販賣毒品所得如全部或一部不能沒收時，以其財產抵償之│
 │    │              │          │                │      │      │        │刑年柒│。                                                            │
 │    │              │          │                │      │      │        │月      │                                                              │
 │    │              │          │                │      │      │        │        │                                                              │
 ├──┼───────┼─────┼────────┼───┼───┼────┼────┼───────────────────────────────┤
 │28  │99年4月30日上 │0000000000│臺北縣汐止市民權│黃志偉│1000元│不詳    │販賣第二│門號0000000000號行動電話（含SIM 卡）壹支及販賣第二級毒品所得新│
 │    │午1時41分許   │          │街2段46號附近   │      │      │        │級毒品，│臺幣壹仟元均沒收，行動電話（含SIM 卡）如全部或一部不能沒收時，│
 │    │              │          │                │      │      │        │處有期徒│追徵其價額；販賣毒品所得如全部或一部不能沒收時，以其財產抵償之│
 │    │              │          │                │      │      │        │刑年柒│。                                                            │
 │    │              │          │                │      │      │        │月      │                                                              │
 │    │              │          │                │      │      │        │        │                                                              │
 ├──┼───────┼─────┼────────┼───┼───┼────┼────┼───────────────────────────────┤
 │29  │99年8 月7 日某│          │新北市汐止區大同│      │7萬元 │販入第二│販賣第二│扣案之第二級毒品甲基安非他命貳拾壹包內之第二級毒品甲基安非他命│
 │    │時許          │          │路3段261號附近  │      │      │級毒品甲│級毒品，│（驗餘總淨重合計伍拾點零零捌公克）沒收銷燬，扣案包裝毒品用│
 │    │              │          │                │      │      │基安非他│處有期徒│之包裝袋貳拾壹個、電子磅秤壹臺均沒收。                        │
 │    │              │          │                │      │      │命21包  │刑年捌│                                                              │
 │    │              │          │                │      │      │        │月      │                                                              │
 │    │              │          │                │      │      │        │        │                                                              │
 ├──┼───────┴─────┴────────┴───┴───┴────┴────┴───────────────────────────────┤
 │30  │扣案之第二級毒品甲基安非他命貳拾壹包（驗餘總淨重合計伍拾點零零捌公克）沒收銷燬；扣案之包裝袋貳拾壹個、電子磅秤壹臺均沒收；未扣案之門號091349│
 │    │0240號、0000000000號行動電話各壹支（含SIM 卡各壹張），及販賣第二級毒品所得合計新臺幣萬捌仟肆佰元均沒收，行動電話（含SIM 卡）如全部或一部不能沒│
 │    │收時，追徵其價額，販賣毒品所得如全部或一部不能沒收時，以其財產抵償之（其中0000000000號行動電話應與林仁豪連帶沒收，如全部或一部不能沒收時，與林仁│
 │    │豪連帶追徵其價額；又販賣毒品所得其中新臺幣壹仟捌佰元，應與林仁豪連帶沒收，如全部或一部不沒收時，以其與林仁豪之財產連帶抵償之）。                │
 │    │                                                                                                                                                │
 └──┴────────────────────────────────────────────────────────────────────────┘